# 请教：以名义价格 1 元收购同一控制下，净资产为-100万的公司，该怎么账务处理？

提问人：mrlf 时间：2011-04-25 21:25:52
请大家指教！

回答人：chenyiwei
个别报表层面，长期股权投资冲减到零为止。假定不承担被收购方的担保等或有负债，则会计处理为：借长期股权投资 0 ，借资本公积 1 ，借现金 1 。 合并报表层面，按同一控制下控股合并的处理原则处理，需把被购买的子公司以前年度的利润表纳入合并范围，相应地也就自动把其合并日的超额亏损冲减了合并报表层面的留存收益。

回答人：chenyiwei
回复 藤椅 mrlf 的帖子即：承担了超出《公司法》所规定的股东对公司应承担的有限责任的额外责任，对子公司无力偿还的债务全部或者部分负有责任。

回答人：chenyiwei
回复 8 楼 zico9999 的帖子如果是非同一控制下合并，并且其合理性可得到证明的，则所取得的被购买方各项可辨认资产、负债以及所承担的预计负债，按公允价值计量；与所支付的对价的差额形成商誉。所以最终结果可能是确认较大的商誉。

回答人：chenyiwei
回复 10 楼 mrlf 的帖子 1 、只要不违反法律法规的强制性规定，股东可以协商确定股权转让的交易价格。但是即使是零价格转让，也需要作帐务处理。因为成本法下对子公司的长期股权投资很可能不为零；并且在合并报表层面计算的处置损益与个别报表层面也不相同，需要通过抵销分录来调节。 2 、按照一般原则处理，确认各项可辨认资产、负债的公允价值（包括被购买方在其自身的报表中原先没有确认，但符合资产、负债定义和确认条件的项目，如无形资产、预计负债等），长期股权投资成本与可辨认净资产公允价值之间的差额确认为合并报表层面的商誉。

回答人：chenyiwei
回复 12 楼 mrlf 的帖子 1 、转出方原先的长期股权投资不一定帐面价值为零，所以转出时需要进行核销长期股权投资余额并相应确认损益或冲减资本公积的处理。在合并报表层面，因为标的企业的净资产份额可能不同于转出方原先的长期股权投资帐面价值，所以转出方合并报表层面确认的处置损益或者调整资本公积的金额与转出方个别报表层面很可能不同。 收购方如按零价格收购的，应根据是构成同一控制下合并还是非同一控制下合并分别按各自适用的会计处理原则进行帐务处理。 2 、本帖中楼主提问的背景是同一控制下合并，但“报纸”提问非同一控制下如何处理，所以上面的确认商誉的讨论是针对非同一控制下合并情形的。

提问人：铭岛 时间：2014-08-21 13:24:12
都是借方吗？是不是现金应该是贷方啊

回答人：chenyiwei
抱歉，应该是贷记现金1.